ACORDAO-COMPLETO-2344130

ACÓRDÃO DE RELAÇÃO

ACÓRDÃO DE RELAÇÃO 13174/2019 ATA 39/2019 - PRIMEIRA CÂMARA

Acórdão 13174/2019-TCU-Primeira Câmara
Os ministros do Tribunal de Contas da União, reunidos em sessão da 1ª Câmara, com fundamento no art. 1º, XXIV, na forma do art. 143, V, 'a', ambos do RI/TCU, e de acordo com o parecer emitido nos autos, ACORDAM, por unanimidade, em conhecer da presente representação, para, no mérito, considerá-la parcialmente procedente, não conhecer, com fundamento no art. 298 do RI/TCU c/c art. 17 e 485, VI, do Novo Código de Processo Civil (NCPC) , do pedido de autorização para prorrogação do contrato 88/2015 feito pela Prefeitura Municipal de Salvador, tendo em vista a ocorrência de perda de objeto, encerrar o processo e arquivar os autos, fazendo-se as determinação/recomendação/ciência sugeridas no parecer emitido nos autos.
1. Processo TC-Processo 010.864/2018-0 (REPRESENTAÇÃO) 
	1.1. Representante: Tribunal de Contas da União.
	1.2. Entidade: Município de Salvador/BA.
	1.3. Relator: Ministro-Substituto Weder de Oliveira.
	1.4. Representante do Ministério Público: não atuou.
	1.5. Unidade Técnica: Secretaria de Controle Externo de Aquisições Logísticas (Selog) .
	1.6. Representação legal: Maria Rita Goes Garrido, representando município de Salvador/BA.
	1.7. Determinações/Recomendações/Ciências:
	1.7.1. determinar ao município de Salvador, com fundamento no art. 250, II, do Regimento Interno/TCU, que: 
	1.7.1.1. apresente, no prazo de 30 (trinta) dias a este Tribunal, caso deseje continuar a contratar o objeto do contrato 88/2015, plano de trabalho, contendo, no mínimo, as medidas a serem adotadas, os responsáveis pelas ações e prazos previstos para as atividades a serem executadas, para realização de pregão eletrônico, com fundamento no art. 1º, parágrafo único, da Lei 10.520/2002 c/c art. 1º, caput, do Decreto Municipal 23.748/2013, para substituição do referido contrato, em razão da especificação de seu objeto restar vaga e imprecisa, em desacordo com o art. 14 da Lei 8.666/1993, e em razão de não terem sidos estipulados quantitativos para os itens de serviços contratados, em desacordo com o art. 7º, § 4º, da Lei 8.666/1993; e (itens IV e VI do exame técnico desta instrução) ;
	1.7.1.2. restrinja a vigência do contrato 88/2015 somente até a nova contratação a que se refere o item anterior, em razão das supramencionadas irregularidades; (item 120 desta instrução) ;
	1.7.2. recomendar ao município de Salvador, com fundamento no art. 250, III, do Regimento Interno/TCU, que avalie a conveniência e oportunidade de incluir lista de verificação para o fiscal utilizar durante o acompanhamento da fiscalização da nova contratação que vier a ser realizada por meio do pregão eletrônico determinado no item anterior; (item VII do exame técnico desta instrução) ;
	1.7.3. dar ciência ao município de Salvador, com fundamento no art. 7º da Resolução - TCU 265/2014, sobre as seguintes impropriedades/falhas, identificadas no Edital de Concorrência 2/2014, para que sejam adotadas medidas internas com vistas à prevenção de outras ocorrências semelhantes:
	1.7.3.1. exigência indevida de registro de licitante em Conselho Regional de Administração, como critério de qualificação técnica, o que afronta o disposto no Acórdão 1841/2011-TCU-Plenário, considerando que as atividades de publicidade e organização de eventos não constam no art. 3º do Regulamento da Profissão de Técnico em administração, aprovado pelo Decreto 61.934/1967; e (item I do exame de mérito desta instrução) ;
	1.7.3.2. exigência indevida de registro de atestado de capacidade técnico-operacional da licitante em Conselho Regional de Administração, o que afronta o disposto nos Acórdãos 655/2016, 1.425/2015, 2.789/2016, todos do Plenário do TCU, e 7.260/2016, da 2ª Câmara do TCU, considerando que as atividades de publicidade e organização de eventos não constam no art. 3º do Regulamento da Profissão de Técnico em administração, aprovado pelo Decreto 61.934/1967; (item I do exame de mérito desta instrução) ;
	1.7.4. encaminhar ao Tribunal de Contas dos Municípios da Bahia cópia desta deliberação, acompanhada da instrução da unidade técnica, para as providências julgadas cabíveis;
	1.7.5. dar ciência desta deliberação ao município de Salvador;
	1.7.6. determinar à Selog que monitore os subitens 1.7.1 e 1.7.2 supras.

Primeira Câmara

Município de Salvador/BA.

Tribunal de Contas da União.

ACORDAO-COMPLETO-2393070

Acórdão de Relação 605/2020 - Primeira Câmara

Acórdão de Relação

WEDER DE OLIVEIRA

Maria Rita Goes Garrido, representando município de Salvador/BA.

Não atuou.

REPRESENTAÇÃO (REPR)

Secretaria de Controle Externo de Aquisições Logísticas (Selog).